# ## 请教陈版主 ## 电商公司委托代销会计处理

提问人：niyuyan 时间：2019-03-25 07:31:15
陈版主您好！我司为电商公司 A，现受一家关联方 B 的委托在我司自己开设的线上天猫店代销其服装，双方约定，以销售收入的 90%确认向 B支付采购货款，发到我司仓库的货品不买断，以销定采。我司现在的会计处理和税务处理如下（假设收到委托代销商品 200 ，实际销售 100 ：
收到货物时，借：委托代销商品-200；贷：委托代销商品款-200；
销售货物时，借：应收账款-116，贷：主营业务收入-100，贷：应交税费-销项税-17借：主营业务成本-90，应交税费-14.4，贷：委托代销商品-90，委托代销商品款-14.4
请问：以上处理正确吗？

回答人：chenyiwei
应明确你公司的受托代销业务中，你公司是处于主要责任人还是代理人的地位，据此确定收入确认和计量的模式应采用总额法还是净额法，以及是否需要将受托代销商品确认为本企业自身的存货。类似问题在本版面上已有很多讨论，请首先自行搜索。考虑的主要问题包括但不限于：本企业是否为主要义务人、是否承担一般存货风险、是否有自主定价权并享有或承担相应风险和收益、是否承担信用风险等。